臺灣雲林地方法院刑事裁定
110年度聲字第1095號
聲  請  人  臺灣雲林地方檢察署檢察官
受  刑  人  謝仁豪




上列聲請人因受刑人數罪併罰有二裁判以上，聲請定其應執行之
刑（110年度執字第2829號），本院裁定如下：
    主  文
謝仁豪所犯如附表所示之罪刑，應執行有期徒刑參年。
    理  由
一、聲請意旨略以：受刑人謝仁豪因犯詐欺等案件，先後經判決
    確定（如附表），符合數罪併罰之要件，應依刑法第53條及
    第51條第5款之規定，聲請定其應執行之刑，爰依刑事訴訟
    法第477條第1項規定聲請裁定等語。
二、裁判確定前犯數罪者，併合處罰之；又數罪併罰有二裁判以
    上者，依刑法第51條之規定，定其應執行之刑，同法第50條
    前段、第53條分別定有明文。再數罪併罰，分別宣告其罪之
    刑，如宣告多數有期徒刑者，於各刑中之最長期以上，各刑
    合併之刑期以下，定其刑期。但不得逾30年，刑法第51條第
    5款亦定有明文。另法律上屬於自由裁量之事項，有其外部
    性界限及內部性界限，並非概無拘束。依據法律之具體規定
    ，法院應在其範圍選擇為適當之裁判者，為外部性界限；而
    法院為裁判時，應考量法律之目的，及法律秩序之理念所在
    者，為內部性界限。法院為裁判時，二者均不得有所踰越。
    在數罪併罰，有二裁判以上，定其應執行之刑時，固屬於法
    院自由裁量之事項，然仍應受前揭外部性界限及內部性界限
    之拘束（最高法院93年度台非字第192號判決意旨參照）。
三、經查：
  ㈠受刑人因犯如附表各編號所示之罪，先後經臺灣高等法院臺
    中分院、臺灣臺中地方法院及本院判處如附表各編號所示之
    刑，其中①附表編號1至6之刑，經臺灣臺中地方法院110年度
    聲字第2589號裁定應執行有期徒刑2年；②編號7至11之刑，
    經本院110年度訴字第286號判決應執行有期徒刑1年9月，且
    上開判決、裁定均已確定等情，有卷附之各該判決書、裁定
    書、臺灣高等法院被告前案紀錄表可佐，是聲請人以本院為
    最後事實審法院向本院聲請定其應執行之刑，核屬正當，應
    予准許。依上開最高法院裁判意旨，本院應受裁量權內部界
    限及外部界限之拘束，即不得逾越上開各法院所定執行刑及
    其他併罰罪刑合計之範圍。
  ㈡爰審酌我國近年來詐欺集團猖獗，除造成遭詐騙之被害人受
    有財物損失，更嚴重影響社會安定秩序，而受刑人加入詐欺
    集團參與詐欺、洗錢等分工，擔任領取包裹工作，遭各法院
    判處罪刑達11件，使多名被害人遭受財產損失，所犯均為三
    人以上共同詐欺取財，復使不法份子得以隱匿真實身分及犯
    罪所得之去向，助長犯罪，危害社會秩序，應予非難，本院
    也考量被告大多坦承犯行，係參與同一詐欺集團，所犯各罪
    罪質相同，犯罪時間相近（都集中在民國108年7月至8月間
    ），衡量受刑人書面意見略以：會努力工作補償被害人等一
    切情狀，定其應執行刑如主文所示。
四、依刑事訴訟法第477條第1項，刑法第53條、第51條第5款，
    裁定如主文。
中　　華　　民　　國　　111 　年　　1 　　月　　24　　日
                  刑事第五庭  法  官  張恂嘉
以上正本證明與原本無異。
如不服本裁定，應於裁定送達後5 日內向本院提出抗告狀（須附
繕本）。
                              書記官  洪青霜
中　　華　　民　　國　　111 　年　　1 　　月　　24　　日
附表：受刑人謝仁豪定應執行刑案件一覽表
編號  1 2 3 罪名  三人以上共同犯詐欺取財罪 三人以上共同犯詐欺取財罪 三人以上共同犯詐欺取財罪 宣告刑  有期徒刑1年3月 有期徒刑1年3月 有期徒刑1年3月 犯罪日期  108年7月7日 108年7月10日 108年8月2日 偵查(自訴)機關年度案號  臺灣臺中地方檢察署108年度偵字第20035、22353號等 臺灣臺中地方檢察署108年度偵字第20035、22353號等 臺灣臺中地方檢察署108年度偵字第20035、22353號等 最後事實審 法院 臺灣高等法院臺中分院 臺灣高等法院臺中分院 臺灣高等法院臺中分院  案號 109年度上訴字第1873號、第1880號 109年度上訴字第1873號、第1880號 109年度上訴字第1873號、第1880號  判決日期 109年9月23日 109年9月23日 109年9月23日 確定判決 法院 臺灣高等法院臺中分院 臺灣高等法院臺中分院 臺灣高等法院臺中分院  案號 109年度上訴字第1873號、第1880號 109年度上訴字第1873號、第1880號 109年度上訴字第1873號、第1880號  判決確定日期 109年11月2日 109年11月2日 109年11月2日 是否為得易科罰金之案件  否 否 否 備註  ⒈編號1至5臺灣臺中地方法院108年度訴字第2166號、第3062號定應執行有期徒刑1年6月，臺灣高等法院臺中分院109年度上訴字第1873號、第1880號上訴駁回確定。 ⒉臺灣臺中地方檢察署110年度執緝字第504號。 ⒊編號1至6經臺灣臺中地方法院110年度聲字第2589號定應執行有期徒刑2年。   

編號  4 5 6 罪名  三人以上共同犯詐欺取財罪 三人以上共同犯詐欺取財罪 三人以上共同犯詐欺取財罪 宣告刑  有期徒刑1年3月 有期徒刑1年3月 有期徒刑1年 犯罪日期  108年8月2日 108年8月3日 108年7月10日 偵查(自訴)機關年度案號  臺灣臺中地方檢察署108年度偵字第20035、22353號等 臺灣臺中地方檢察署108年度偵字第20035、22353號等 臺灣臺中地方檢察署109年度偵字第10681號、第27633號、第29140號 最後事實審 法院 臺灣高等法院臺中分院 臺灣高等法院臺中分院 臺灣臺中地方法院  案號 109年度上訴字第1873號、第1880號 109年度上訴字第1873號、第1880號 110年度金訴字第47號  判決日期 109年9月23日 109年9月23日 110年4月13日 確定判決 法院 臺灣高等法院臺中分院 臺灣高等法院臺中分院 臺灣臺中地方法院  案號 109年度上訴字第1873號、第1880號 109年度上訴字第1873號、第1880號 110年度金訴字第47號  判決確定日期 109年11月2日 109年11月2日 110年5月11日 是否為得易科罰金之案件  否 否 否 備註  編號1至5臺灣臺中地方法院108年度訴字第2166號、第3062號定應執行有期徒刑1年6月，臺灣高等法院臺中分院109年度上訴字第1873號、第1880號上訴駁回確定。 臺灣臺中地方檢察署110年度執緝字第504號。  臺灣臺中地方檢察署110年度執字第7841號。    編號1至6經臺灣臺中地方法院110年度聲字第2589號定應執行有期徒刑2年。   

編號  7 8 9 罪名  三人以上共同詐欺取財罪 三人以上共同詐欺取財罪 三人以上共同詐欺取財罪 宣告刑  有期徒刑1年1月 有期徒刑1年1月 有期徒刑1年1月 犯罪日期  108年7月13日 108年7月13日 108年7月13日 偵查(自訴)機關年度案號  臺灣雲林地方檢察署109年度偵字第5397號 臺灣雲林地方檢察署109年度偵字第5397號 臺灣雲林地方檢察署109年度偵字第5397號 最後事實審 法院 臺灣雲林地方法院 臺灣雲林地方法院 臺灣雲林地方法院  案號 110年度訴字第286號 110年度訴字第286號 110年度訴字第286號  判決日期 110年9月30日 110年9月30日 110年9月30日 確定判決 法院 臺灣雲林地方法院 臺灣雲林地方法院 臺灣雲林地方法院  案號 110年度訴字第286號 110年度訴字第286號 110年度訴字第286號  判決確定日期 110年10月26日 110年10月26日 110年10月26日 是否為得易科罰金之案件  否 否 否 備註  ⒈編號7至11經臺灣雲林地方法院110年度訴字第286號定應執行有期徒刑1年9月確定。 ⒉臺灣雲林地方檢察署110年度執字第2829號。   

編號  10 11 （以下空白） 罪名  三人以上共同詐欺取財罪 三人以上共同詐欺取財罪  宣告刑  有期徒刑1年5月 有期徒刑1年1月  犯罪日期  108年7月14日 108年7月13日  偵查(自訴)機關年度案號  臺灣雲林地方檢察署109年度偵字第5397號 臺灣雲林地方檢察署109年度偵字第5397號  最後事實審 法院 臺灣雲林地方法院 臺灣雲林地方法院   案號 110年度訴字第286號 110年度訴字第286號   判決日期 110年9月30日 110年9月30日  確定判決 法院 臺灣雲林地方法院 臺灣雲林地方法院   案號 110年度訴字第286號 110年度訴字第286號   判決確定日期 110年10月26日 110年10月26日  是否為得易科罰金之案件  否 否  備註  ⒈編號7至11經臺灣雲林地方法院110年度訴字第286號定應執行有期徒刑1年9月確定。 ⒉臺灣雲林地方檢察署110年度執字第2829號。